臺灣彰化地方法院民事判決  100年度重勞訴字第2號
原      告  謝自瑋
法定代理人  林貴美
原      告  林貴美
            謝文斌
前列三人共同
訴訟代理人  蔡得謙律師
複代理人    張宏銘律師
被      告  鑫東大鋼鐵股份有限公司
法定代理人  黃吳碧珠
被      告  黃吳碧珠
            黃萬玉
            陳輝熀
前列四人共同
訴訟代理人  張皓帆律師
上列當事人間請求侵權行為損害賠償事件，本院於民國100年8月
9日言詞辯論終結，判決如下：
    主  文
(一)被告等應連帶給付原告謝自瑋新臺幣壹仟柒佰玖拾玖萬柒仟玖
  佰玖拾肆元；應連帶給付原告林貴美新台幣壹佰萬元；應連帶
  給付原告謝文斌新台幣壹佰萬元及均自民國100年1月22日起至
  清償日止按週年利率百分之五計算之利息。
(二)原告其餘之訴駁回。
(三)訴訟費用由被告等連帶負擔。
(四)本判決得假執行。但被告等如以新台幣壹仟柒佰玖拾玖萬柒仟
  玖佰玖拾肆元、新台幣壹佰萬元、新台幣壹佰萬元依序為原告
  謝自瑋、林貴美、謝文斌預供擔保後得免為假執行。
    事實及理由
一、原告起訴主張略以：(一)被告黃吳碧珠、黃萬玉分別為被告鑫
    東大鋼鐵股份有限公司（下稱鑫東大公司）之董事長、董事
    ，被告陳輝熀為鑫東大公司之董事兼總經理，依公司法第8
    條規定均為公司負責人，原告謝自緯受雇於鑫東大公司任職
    晚班鑄鐵技工。鑫東大公司工廠所有之烘膜機，應依規定設
    置接地及防止感電用漏電斷路器，而未依規定設置，導致原
    告謝自瑋於民國（下同）99年6月3日夜間10時30分許，在被
    告陳輝熀指示從事蓋沙坑工作時，因烘膜機漏電導致感電，
    原告謝自瑋因而受有高壓伏特電擊合併心臟停止、缺氧性腦
    病變、頭部外傷合併外傷性蜘蛛膜下出血、抽搐、急性呼吸
    衰竭、菌血症、肺炎，意識昏迷，無法表達理解言語，有極
    重度精神上之障礙，而難回復之重傷害。(二)被告黃吳碧珠、
    黃萬玉、陳輝熀執行被告鑫東大公司業務，違反勞工安全衛
    生法規定，致發生本件職業災害，而生嚴重損害於原告謝自
    瑋，應負民法第184條第1項前段、第2項、第185條第1項、
    職業災害勞工保護法第7條之損害責任：按「因故意或過
    失，不法侵害他人之權利者，負損害賠償責任」。「違反保
    護他人之法律，致生損害於他人者，負賠償責任。」「數人
    共同不法侵害他人之權利者，連帶負損害賠償責任。」民法
    第184條第1項前段、第2項、第185條分別定有明文。再勞工
    因職業災害所致之損害，雇主應負賠償責任，職業災害勞工
   保護法第7條亦有明文，上開民法第184條第2項所謂保護他人
   之法律，係指保護個人權益之法律、習慣法、命令、規章等
   。而勞工安全衛生法之目的即是為防止職業災害及保障勞工
    安全與健康，見諸勞工安全衛生法第1條規定即明，自屬民
    法第184條第2項規定之保護他人之法律。次按「本法所稱
    雇主，謂事業主或事業之經營負責人。」勞工安全衛生法第
    2項定有明文；且「雇主對左列事項應有符合標準之必要安
    全衛生設備：一、防止機械、器具、設備等引起之危害。」
    、「雇主不得設置不符中央主管機關所定防護標準之機械、
    器具，供勞工使用」，亦分別為勞工安全衛生法第5條第1項
    、第6條第1項所定。而勞工安全衛生設施規則第243條：「
    雇主對於使用對地電壓在一百五十伏特以上移動式或攜帶式
    電動機具，或於含水或其他導電度高之液體之濕潤之潮濕場
    所、金屬板上或鋼架上等導電性良好場所所使用移動式或攜
    帶式電動機具，為防止因漏電而生感電危害，應於各該電動
    機具之連接電路上設置合其規格，具有高敏感度、高速型，
    能確實動作防止感電用漏電斷路器。雇主採用前項規定之裝
    置有困難時，應將機具金屬製外殼及電動機具金屬製外殼非
    帶電部分，依下列規定予以接地使用，一、將非帶電金屬部
    分，以下列方法之一連接至地極…」。準此以觀，被告黃吳
    碧珠、黃萬玉、陳輝熀均為鑫東大公司負責人，投資並經營
    鑫東大公司自屬勞工安全衛生法第2條第2項所定義之「雇主
    」，依勞工安全衛生法第5條第1項、第6條第1項、勞工安全
    衛生設施規則第243條規定，渠等負有設置防止設備器械引
    起危害之符合安全設備之義務，其等已違背上開義務，未依
    規定設置接地及防止感電用漏電斷路器，致原告謝自瑋從事
    蓋沙坑工作時，因烘膜機漏電導致感電遭受重傷，有行政院
    勞工委員會中區勞動檢查所函文可稽，被告等既已違反上開
    保護他人之法律行為，對原告等應負連帶責任。(三)被告等應
    連帶負責之法律依據：「法人對於其董事或其他有代表權之
    人因執行職務所加於他人之損害，與該行為人連帶負賠償之
    責任。」、「公司負責人對於公司業務之執行，如有違反法
    令致他人受有損害時，對他人應與公司負連帶賠償之責」民
    法第28條、公司法第23條第2項分別定有明文，另當庭追加
    勞動基準法第59條向被告為求償，被告黃吳碧珠、黃萬玉、
    陳輝熀均為鑫東大公司之負責人，投資並經營鑫東大公司，
    自屬勞工安全衛生法第2條第2項所定義之「雇主」，依勞工
    安全衛生法第5條第1項、第6條第1項、勞工安全衛生設施規
    則第243條規定，渠等負有設置防止設備器械引起危害之符
    合安全標準設備之義務，上揭法定義務，為被告等執行鑫東
    大公司業務所應注意，惟被告等全未遵守，致發生設備漏電
    電擊之職業災害，依民法及公司法上開規定其等自應負責。
     另被告鑫東大公司依民法第483條之1、487條之1、第227條
     第2項、第227 條之1規定負僱用人債務不履行之責。(四)原
     告謝自瑋請求之金額：勞動能力減損部分：原告謝自瑋
     於被告鑫東大公司任職甫約三月即遭受本件職業災害，依
     其病況與受監護宣告情形以觀，應屬完全喪失勞動能力。
     又原告謝自緯係70年1月11日生，本件職業災害發生時，其
     年齡為29歲又5月，於被告公司任職期間月薪為20,237元，
     至原告65歲法定強制退休年齡尚有35年又7月（即427月）
     ，計算受有勞動力之損害金額為20,237×244.00000000（
     427 月之霍夫曼系數）＝4,966, 814元，原告僅請求496萬
     元。看護費與增加生活費用部分：原告謝自瑋於本件職
     業災害發生時年齡為29歲又5月，受監護宣告為無行為能力
     ，需長期聘人照顧，以每日看護費2,000元（每月即60,000
     元）計，再依97年台灣地區男性簡易生命表所示，原告之
     平均餘命為47年，依霍夫曼式扣除中間利息計算，原告此
     部分可請求60,000元×289.00000000（564月之霍夫曼系數
     ）＝17,388,003元，原告僅請求1,104萬元。精神慰撫金
     部分：原告因此次職業災害受有重傷，導致意識昏迷，無
     法表達理解言語，亦無法自主活動，且回復可能性極低，
     人格尊嚴掃地，精神上受有極大同苦，請求精神慰撫金200
     萬元，以上（496萬元＋1104萬元＋200萬元＝1800
     萬元）合計為1800萬。(五)原告林貴美、謝文斌請求精神慰
     撫金部分：民法第195條規定「不法侵害他人之身體、健康
     、名譽、自由、信用、隱私、貞操，或不法侵害其他人格
     法益而情節重大者，被害人雖非財產上之損害，亦得請求
    賠償相當之金額。其名譽被侵害者，並得請求回復名譽之適
    當處分。」「前項請求權，不得讓與或繼承。但以金額賠償
    之請求權已依契約承諾，或已起訴者，不在此限。」「前二
    項規定，於不法侵害他人基於父、母、子、女或配偶關係之
    身分法益而情節重大者，準用之。」，原告林貴美、謝文彬
   為原告謝自瑋之父母，依法對原告謝自瑋均有扶養請求權，
   且身分關係至為密切，原告謝自瑋因本件職業災害受有重傷
   ，導致意識昏迷，無法理解表達言語，亦無法自主活動，且
   回復可能性極低，原告林貴美、謝文斌已失其基於父母親身
   分與原告謝自瑋密切互動之可能，而其情節重大，原告林貴
   美、謝文斌請求被告連帶賠償精神慰撫金各100萬元，另原告
   謝文斌雖同為被告鑫東大公司員工，惟係從事日間工作，而
   原告謝自瑋係從事夜間工作，自無替原告謝文斌代為工作之
   事，原告謝自瑋係受鑫東大公司特助林岳宏指示從事烘模機
   工作，且白天修腳踏車為部分工時，是原告謝自瑋對於本件
   勞工災害之發生並無過失及可歸責之原因。綜上，除原告謝
   自瑋求為判決1,800萬元外，餘如主文所示。
二、被告則以：(一)被告黃萬玉雖身為被告鑫東大公司之董事，惟
    被告黃萬玉非公司員工或位於管理階層，並非勞工安全衛生
    法第2條第2項所稱之事業主或事業經營負責人，與本件無關
    ，被告黃吳碧珠任被告公司之董事長，被告陳輝熀任被告公
    司總經理，對於被告鑫東大公司之大小事務，不可能事必躬
    親，且基於現代企業所有與企業經營分離之管理精神，其既
    已對於被告鑫東大公司之事務管理，採行分層負責制度，由
    公司各級員工各就職掌範圍分層負責，並訂有「公司組織功
    能表」，資由各員工遵循，自已盡企業負責人監督所有員工
    之應注意義務，退萬步言，縱認被告鑫東大公司電器部門人
    員對於檢查用電設備有疏失之處，致原告謝自瑋受有傷害，
    亦依法委由專業電氣技術人員訂期檢驗公司之用電設備，被
    告等已盡善良管理人之注意義務。按用電場所負責人應督
    同專任電氣技術人員對所經管之用電設備，每6個月至少檢
    驗1次，每年至少應停電檢驗1次。專任電氣技術人員及用電
    設備檢驗維護業管理規則第9條第1項定有明文，查被告鑫東
    大公司與訴外人革計電機技術顧問有限公司（下稱革計公司
    ）於98年11月1日簽訂電氣顧問契約，應由革計公司擔任被
    告鑫東大公司之常年電氣顧問，革計公司於合約期間應每兩
    個月派遣技術人員定期巡視檢驗被告鑫東大公司用電設備，
    此有彰化縣政府用電場所專任電氣技術人員登記執照「彰建
    電技中字第AI501286號」為證，準此，被告鑫東大公司委任
    革計公司，於98年11月1日至99年10月31日，就高壓用電設
    備及低壓用電設備定期為檢驗及維修，是被告鑫東大公司負
    責人即被告黃吳碧珠已委由革計公司於99年3月2日就用電場
    所之用電設備為停電檢驗，有檢驗報告書，亦有99年3月15
    日用電設備巡檢表「巡檢記事：停電檢驗（電纜試驗、電驛
    試驗、變壓器試驗）」可資證明，故依專任電氣技術人員及
    用電設備檢驗維護管理規則第9條第1項規定，被告黃吳碧珠
    已盡其用電場所之善良管理人之注意義務。被告鑫東大公
    司員工即原告謝自瑋，於99年6月3日23時於翻砂場所烘模機
    作業時，疑似發生感電災害，事後經檢查，發現翻砂場所烘
    模機用電設備有漏電現象，惟查被告鑫東大公司已於98年11
    月1日委任革計公司定期每2月就用電設備為檢驗及維修，於
    99年5月5日之檢驗結果皆為「良」，有99年5月5日用電設備
    巡檢表為證，惟革計公司就電磁開關、馬達及電容器之檢查
    項目為檢查後，未發現：1.烘模機用電設備未依規定予以接
    地，2.烘模機用電設備未依規定設置防止感電用漏電斷路器
    ，有行政院勞工委員會中區勞動檢查所通知書為證，致被告
    鑫東大公司員工即原告謝自瑋於99年6月3日23時於翻砂場所
    烘模機作業時發生感電意外，事故發生後，革計公司於99
    年7月7日定期為用電設備之檢驗及維修時，始於巡檢記事加
    註「移動式器具、潮濕處所，請務必加裝漏電斷路器，以防
    止人員感電」等語，有99年7月7日用電設備巡檢表可證，觀
    此，革計公司為電氣專業技術人員，被告鑫東大公司之用電
    設備於漏電發生前是否確實為檢驗及維修，仍非無疑；況革
    計公司為電氣專業技術人員，就移動式器具於潮濕處所本應
    加裝防止感電漏電斷路器，並應就用電設備予以接地，本屬
    革計公司為電氣專業技術人員應具備之基礎常識，惟革計公
    司未將用電設備缺失預先告知被告鑫東大公司，被告鑫東大
    公司及黃吳碧珠對感電事件毫無預見之可能，因此其等就其
    應注意且能注意之事項已為注意，並盡其善良管理人之注意
    義務。(二)原告謝自瑋因可歸責於己之事由，自不得以民法第
    483條之1、第487條之1、第227條第2項及第227條之1規定請
    求損害賠償。原告謝文斌（按原告謝自瑋之父）任職於被
    告鑫東大公司，其為被告公司之翻砂技工，於99年6月3日漏
    電事故發生前，原告謝文斌即發現翻砂場所烘模機用電設備
    有漏電之現象，惟原告謝文斌並未將漏電現象告知週遭同事
    ，亦未向公司主管人員為通報，仍逕行工作。於漏電事故發
    生當日23時許，被告陳輝熀已下班，其亦未指示原告謝自瑋
    從事蓋沙工作，原告謝自瑋乃於翻砂場所協助其父謝文斌為
    烘模機作業時，發生感電災害，惟該原告謝自瑋於被告鑫大
    公司之工作內容係學習操作煉鋼爐，並不需要操作烘模機，
    乃因受其父謝文斌之請託，協助烘模機之作業，致其因翻砂
    場所烘模機用電設備漏電而觸電，原告謝自瑋係因受其父之
    託始操作上開機具，屬可歸責於原告謝自瑋事由，自不得依
    民法第487條之1規定向被告鑫東大公司請求賠償，況被告謝
    自瑋受其父所託於翻沙場工作非被告得以預見，尚難謂被告
    鑫東大公司違背民法第483條之1規定。(三)又原告謝自瑋為被
    告鑫東大公司之晚班作業人員，學習操作煉鋼爐，惟其日間
    兼職於「戰道單車店專賣店」，其超時工作，體力早已透支
    ，致其夜間精神不佳，於作烘模機時（非其工作範疇），因
    觸電而昏迷，惟一般通常情形，烘模機用電設備之電壓為交
    流3Φ220伏特，於漏電時僅頓時感覺麻痺之輕微不適，稍作
    休息即可恢復，並無昏迷等如此嚴重之情形出現，況感電事
    故發生後原告謝自瑋自行走至一旁休息，並自稱沒事，一會
    兒後始倒地昏迷，若因觸電昏迷應會立即昏迷，適見原告謝
    自瑋之昏迷非觸電直接所致，其工作超時、體力不支、夜間
    精神不濟等個人因素，於感電事故後發生昏迷，其因可歸責
    於己之事由致有損害，不得主張民法第487條之1、第227條
    第2項及第227條之1之權利。(四)關於原告所請求金額部分：
    勞動力減損部分，同意原告以每月工資20,237元計算。
    關於看護費與增加生活上需要部分，原告主張看護費用每月
    為60,000元，此為本國籍看護費用，若請外籍看護，其月薪
    應可降為17,780元。關於精神慰撫金部分，原告謝自瑋主
    張其受有重傷，無法自主活動，請求200萬元，請鈞院審酌
    原告謝自瑋之過失程度，予以酌減。(五)按損害之發生或擴大
    ，被害人與有過失者法院得減輕賠償金額或免除之，民法第
    217條定有明文。查99年6月3日23時許，翻砂場所烘模機之
    用電設備發生漏電現象，致原告謝自瑋發生感電意外，然探
    究原告謝自瑋之工作內容其係被告鑫動公司之見習生，見習
    電爐如何作及運用，電爐之作用係為融解鋼材，融解鋼材則
    需依鋼材之重量，依公式之計算於電爐中添加一定比例之催
    化劑，以利鋼材之融解，而原告謝自瑋之工作內容則依鋼材
    之重量計算催化劑之重量，並將催化劑之重量以磅秤秤之，
    再予以分別包裝，由公司其他員工將秤好重量之催化劑加入
    爐中。準此，原告謝自瑋之工作範疇並不包括操作烘模機，
    其自行於翻砂場所觸碰烘模機，致其因翻砂場所烘模機用電
    設備漏電而觸電，即係因可歸責於謝自瑋而與有過失等語，
    求為判決：(一)原告之訴駁回。(二)如受不利判決，願供擔保請
    求宣告免為假執行。
三、經查：原告主張在被告鑫東大公司所轄工廠工作（工廠坐落
    於彰化縣彰化市○○路○段263號），因工廠之翻砂場所移動
    式烘模機用電設備（交流3相220伏特）未依規定予以接地及
    上揭設置於金屬模具上等導電性良好場所，未依規定設置防
    止感電用漏電斷路器，而於99年6月3日23時發生觸電致受有
    高壓伏特電擊合併心臟停止、缺氧性腦病變、頭部外傷合併
    外傷性蜘蛛膜下出血、抽搐、急性呼吸衰竭、菌血症、肺炎
    等症狀等身體傷業據其提出財團法人彰化基督教醫院（下稱
    彰化基督教醫院）診斷書及本院向行政院勞工委員會中區勞
    動檢查所調閱之鑫東大公司申訴案件檢查報告書可稽，原告
    之主張自堪信為真實，原告依據民法第184條第1項前段規定
    「因故意或過失，不法侵害他人之權利者，負損害賠償責任
    。」，第193條第1項「不法侵害他人之身體或健康者，對於
    被害人因此喪失或減少勞動能力或增加生活上之需要時，應
    負損害賠償責任。」及第195條第1項「不法侵害他人之身體
   、健康、名譽、自由、信用、隱私、貞操，或不法侵害其他
  人格法益而情節重大者，被害人雖非財產上之損害，亦得請求
  賠償相當之金額。其名譽被侵害者，並得請求回復名譽之適當
  處分。」第3項「前二項規定，於不法侵害他人基於父、母、
  子、女或配偶關係之身分法益而情節重大者，準用之。」向被
  告等請求損害賠償，因被告上開工廠設備疏失與原告謝自瑋所
  受職業傷害間確實有因果關係，應予准許。另原告依據民法
  483條之1及487條之1第1項規「受僱人服勞務，因非可歸責於
  自己之事由，致受損害者，得向僱用人請求賠償。」規定為請
  求，此項規定為僱用人就僱用引起之職業災害應負無過失之照
  顧責任，亦無不可，另原告請求依民法第227條第2項及第227
  條之1規定「債務人因債務不履行，致債權人之人格權受侵害
  者，準用第192條至第195條及第197條之規定，負損害賠償責
  任。」，因勞工在工作中時雇主有給付安全工作環境之義務，
  此見諸民法第483條之1規定，且勞工因為職業災害而致死亡、
  殘廢、傷害或疾病之情事，為對於因此而受損害之勞工提供必
  要之照顧，勞動基準法、職業災害勞工保護法及勞工安全衛生
  法對此做了一系列規定，被告過失行為以民法契約觀點，自已
  構成民法第227條第2項及第227條之1請求權規範基礎所列之可
  歸責債務人之事由，提出不符合債務本旨之給付，我國實務上
  對於侵權行為人間如有契約關係存在時採請求權競合說（見最
  高法院77年11月1日第19次民事庭會議決議及王澤鑑2010年3月
  版侵權行為法第110頁），是原告主張之請求權雖有數個尚無
  不當。另依公司法第8條第1項規定，本法所稱公司負責人，在
  股份有限公司為董事。公司之經理人，在執行職務範圍內，亦
  為公司負責人，本件被告黃吳碧珠、黃萬玉、陳輝熀為公司之
  董事有被告所提公司設立登記表為證，依公司法第23條第2項
  規定「公司負責人對於公司業務之執行，如有違反致公司有損
  害時對他人應與公司負連帶賠償責任」，本件原告謝自瑋確係
  因公司電氣設備不完善，且該設備運轉過程確屬公司業務，此
  由上開公司設立登記表所營事業欄鋼鐵鑄造業可證，被告等自
  應與公司負連帶責任，是被告等責任至堪認定，至被告等抗辯
  係訴外人革計公司已為電氣設備檢驗合格，被告等即應無責任
  ，惟查雇主應提供合乎安全規範之勞動場所供員工工作之義務
  ，必需窮盡一切手段，即使已委託檢驗公司為檢驗之情況下，
  仍不可疏忽雇主之責任，本件被告確有未依勞公安全衛生法設
  置相關電氣設備之過失，況且依民法第487條之1規定僱用人就
  僱用引起之職業災害應負無過失之照顧責任，被告所辯即不足
  採信。另被告等抗辯原告謝自瑋越權擅自操作不熟悉且未受分
  配領域外之工作，按事發當時已深夜11時許，若非被告工廠有
  工作之需要及指示，依常情原告謝自瑋似無必要擅自越權工作
  ，且本件勞動災害之原因並非人為操作不當，而係被告工廠電
  氣設備之缺失，有上開檢查報告書可稽，原告謝自瑋對職業災
  害尚無任何過失或可歸責之原因，被告抗辯主張並不足採信。
  此外，原告所追加之請求權即勞動基準法第59條規定，按勞動
  基準法第59條規定勞工因遭遇災害而致死亡、殘廢、傷害或疾
  病時，雇主應依其規定予以補償，但如同一事故，依勞工保險
  條例，已由雇主支付費用補償者雇主得予以抵充之，稱為非侵
  權行為補償（Non-Tort Copensation），為保障勞工最低必要
   生活之立法，本件原告已陳明尚未請領上開費用，按其所述
  之原因事實及訴之聲明所確定之訴訟標的，均與上開勞動基準
  法所規範之請求權基礎無涉，核屬贅引，不另為論述。
四、惟原告請求被告賠償之費用，是否應予准許，分述為次：(一)
  勞動力減損部分：原告謝自緯受本件職業災害，依本院囑託
    彰化基督教醫院鑑定，該院出具之失能鑑定報告書之鑑定結
    果以：1.依據勞工保險失能給付標準，符合障害項目2-1，
    「中樞神經系統機能遺存極度失能，終身無工作能力，為維
    持生命必要之日常生活活動，全須他人扶助，經常須醫療護
    理及專人周密照護者」。目前之失能等級為一，所對照勞動
    能力喪失比例為100％。2.日常生活功能無法獨立自主，終
    身需要依賴他人。並有本院為其選任監護人之裁定即99年度
    監宣字第108號裁定可稽，原告謝自瑋係70年1月11日生，本
    件職業災害發生時，年齡為29歲又5月，於被告公司任職期
     間月薪為20,237元為兩造不爭，至原告65歲法定強制退休
     年齡尚有35年又7月（即427月），計算受有勞動力之損害
     金額為20,237×244.00000000（427月之霍夫曼系數）＝
     4,957,994元（元以下四捨五入），原告請求就此部分請求
     即應准許，超過部分則不應准許（原告誤算為496萬元）。
     看護費與增加生活上需要部分：原告於本件職業災害發
     生時年齡為29歲又5月，受監護宣告為無行為能力，需長期
     聘人照顧，以每日看護費2,000元（每月即60,000元）計核
     屬相當，再依97年台灣地區男性簡易生命表所示，原告之
     平均餘命為47年，依霍夫曼式扣除中間利息計算，原告此
     部分可請求60,000元×289.00000000（564月之霍夫曼系數
     ）＝17,388,003元，原告僅請求部分1,104萬元，自應准許
     ，雖被告等抗辯以原告謝自瑋似可請外籍勞工以節省資費
     等語，按就業服務法第42條規定為保障國民工作權，聘僱
     外國人工作，不得妨礙本國人之就業機會、勞動條件、國
     民經濟展及社會安定，且依同法第47條規定雇主聘僱外國
     人從事家庭幫傭仍應以本國人無法招募時方得以外國人任
     之，是雇用外籍勞工依法僅得為補充性勞工性質，即從本
     國無法聘僱相關勞工時，方得為之，且病患家屬應有自由
     選擇本國籍看護週密照護之權利，被告所辯不足採信。
     (三)精神慰藉金部分：查原告謝自瑋受傷多處，肉體、精神
     確受極大痛苦，原告謝文斌、林貴美為原告謝自瑋之父
     母，原告於依法對原告謝自瑋均有扶養請求權，且身分關
     係至為密切，原告謝自瑋因本件職業災害受有重傷，導致
     意識昏迷，無法理解表達言語，亦無法自主活動，且回
     復可能性極低，原告林貴美、謝文彬已失其基於父母親身
     分與原告謝自瑋密切互動之可能，精神上受有極大之痛苦
   ，本院斟酌實際情況，及兩造之身分、地位（透過電子閘門
    查兩造之財產狀況），原告謝自瑋請求200萬元，原告林貴美
   、謝文斌各請求100萬元，尚稱允當。綜上所述，原告謝自瑋
   本於侵權行為規定，請求被告連帶賠償17,997,994元（4,957
   ,994元＋1,104萬元＋200萬元＝17,997,994元，原告林貴美
   、謝文斌各請求100萬元，為屬正當，應予准許，又其併請求
   自起訴狀繕本送達翌日（即100年1月22日）起至清償日止之
   法定遲延利息，核無不合併予准許。至原告請求超過17,997,
    994元部分，於法不合，應予駁回。
五、訴訟費用：因原告謝自緯請求1,800萬元，本院駁回部分僅
    屬原告誤列之2,006元，佔訴訟費用總額比例甚低，本院認
    由被告連帶負擔訴訟費用為妥。
六、原告陳明請法院依職業災害勞工保護法第32條第2項規定請
    減免供擔保金額後，聲請宣告假執行，經核其勝訴部分，爰
    考量原告經濟狀況不佳，職業災害事故發生後已支出相當之
    費用，本件已聲請訴訟救助，應無力供擔保請求宣告假執行
    等情，且核之上開法條規定，應免其供擔保金額後准許其假
    執行之聲請；另被告聲明願供擔保聲請免為假執行，亦核無
    不合，應予准許，酌定如主文所示金額。
七、本件事證已臻明確，兩造其餘主張及舉證，核與判決結果無
    影響，不另論述。
八、結論：本件原告之訴，一部為有理由，一部為無理由，並依
    民事訴訟法第79條、第85條第2項、第392條第2項、職業害
    災勞工保護法第32條第2項，判決如主文。
中    華    民    國  100    年    8    月    24    日
                  民事第二庭    法  官  李言孫
以上正本係照原本作成。
如不服本判決，應於判決送達後20日內向本院提出上訴狀。如委
任律師提起上訴者，應一併繳納上訴審裁判費。
中    華    民    國   100    年    8     月    24    日
                                書記官  林曉汾